臺灣高雄地方法院民事裁定           100年度司財管字第63號
聲  請  人  臺灣高雄地方法院檢察署檢察官
上聲請人聲請為被繼承人蔣代韓選任遺產管理人事件，本院裁定
如下：
    主  文
選任游淑惠律師為被繼承人蔣代韓（男，民國○○年○月○日生
，身分證統一編號：Ｅㄧ00000000號）之遺產管理人。
程序費用新臺幣壹仟元由被繼承人蔣代韓之遺產負擔。
    理  由
一、按「繼承開始時，繼承人之有無不明者，由親屬會議於一個
    月內選定遺產管理人，並將繼承開始及選定遺產管理人之事
    由，向法院報明。」、「無親屬會議或親屬會議未於前條所
    定期限內選定遺產管理人者，利害關係人或檢察官，得聲請
    法院選任遺產管理人，並由法院依前項規定為公示催告。」
    ，民法第1177條、第1178條第2 項分別定有明文。
二、聲請意旨略以：被繼承人蔣代韓（男，民國○○年○ 月○ 日生
    ，身分證統一編號：Ｚ000000000號，生前最後住所：高雄市
    前金區○○○路249 號）於100 年1 月25日死亡，而繼承人
    之有無不明，且無法組成親屬會議，爰依法聲請為被繼承人
    選任遺產管理人等語。
三、經查：
  (一)聲請人主張之前揭事實，業據其提出被繼承人之三親等資料
    查詢結果、高雄市政府社會局100 年2 月1 日高市四維社局
    老福字第1000010461號函、高雄市前金區戶政事務所100 年
    2 月25日高市金戶字第1000000725號函、中華郵政股份有限
    公司100 年3 月1 日儲字第1000028601號函為證，堪信為真
    實。又被繼承人之繼承人有無不明，復查無其他合法繼承人
    存在，揆諸前揭規定，被繼承人之遺產自應適用關於無人承
    認繼承之規定，參以其親屬會議並未於死亡發生之日起1 個
    月內為其選定遺產管理人並呈報本院，是聲請人向本院聲請
    對被繼承人選任遺產管理人，自屬有據。
  (二)本院審酌：擔任遺產管理人，主要係彙整被繼承人之財產，
    踐行被繼承人債權、債務之確認，並作適法合理之分配，且
    於有繼承人承認繼承時或遺產分配後，尚有剩餘時，將遺產
    移交繼承人或國庫，此須熟悉相關法律程序進行遺產處分，
    經本院自高雄律師公會願意擔任法院遺產管理人名單中徵詢
    後，游淑惠律師願意以其專業知識管理及處理被繼承人後續
    之遺產問題，有電話紀錄1 紙附卷可稽，爰選任游淑惠律師
    為本件之遺產管理人。
四、依非訟事件法第157 條、第24條第1 項，裁定如主文。
五、如對本裁定抗告，須於裁定送達後10日之不變期間內，向本
    院提出抗告狀，並繳納抗告費新臺幣1,000 元。
中    華    民    國    100   年    8     月    9     日
                  家事法庭  司法事務官  林于莙